【裁判字號】    96,訴,1931
【裁判日期】    970221
【裁判案由】    毒品危害防制條例
【裁判全文】
臺灣臺北地方法院刑事判決              96年度訴字第1931號
公  訴  人  臺灣臺北地方法院檢察署檢察官
被      告  乙○○
                    (現於臺灣臺北看守所羈押中)
選任辯護人  劉興業律師
被      告  甲○○
選任辯護人  林淑惠律師
上列被告因毒品危害防制條例案件，經檢察官提起公訴（96年度
偵字第22648號），本院判決如下：
    主  文
乙○○共同販賣第二級毒品，處有期徒刑柒年陸月。扣案之第二
級毒品大麻陸包（淨重伍陸點陸伍公克）沒收銷燬。扣案之大麻
包裝袋陸只、乙○○所有之行動電話壹支、販賣第二級毒品所得
新臺幣伍萬肆仟元均沒收，如販賣第二級毒品所得全部或一部不
能沒收時，以其財產抵償之。
甲○○共同販賣第二級毒品，處有期徒刑肆年。扣案乙○○所有
之行動電話壹支、販賣第二級毒品所得新臺幣玖仟元均沒收，如
販賣第二級毒品所得全部或一部不能沒收時，以其財產抵償之。
    事  實
一、乙○○、甲○○均明知大麻係毒品危害防制條例第2條第2項
    第2款所列之第2級毒品，依法不得販賣，乙○○竟仍基於營
    利之犯意，由乙○○於民國96年5 月間起至同年10月間止，
    以供自己施用及販賣之意，先後2 次向真實姓名年籍不詳之
    成年男子「蔡孟時」，以每包重約9公克新台幣（下同）650
    0元至7000元不等之價格購進第2級毒品大麻共18包，其中乙
    ○○除自己累積施用將近6包外，再以其所有行動電話1支使
    用非登記於其名下號碼0000000000號電話作為買賣毒品之聯
    繫管道，由不詳姓名年籍人撥打上開電話與乙○○聯繫，約
    定時間及交易地點後，再由乙○○在約定之臺北市○○路口
    ，將大麻以每包9000元之價格販賣予他人前後共6次，其中1
    次即於同年10月間，因乙○○欲至大陸地區，為使毒品買賣
    能繼續不中斷，即委託有共同犯意聯絡之甲○○代為販賣毒
    品，約定販賣每包大麻分予甲○○750 元之報酬，後乙○○
    即將上揭買賣毒品之聯繫電話及毒品大麻交付予甲○○，甲
    ○○並於同年10月18日接聽上開電話後，告知對方因乙○○
    （阿成）不在，由甲○○（小志）代為販賣，以9000元之代
    價販賣第2 級毒品大麻予真實姓名不詳綽號「ＫＥＶＥＮ」
    之人1 包，並於乙○○返回後，將出售毒品之款項、上揭行
    動電話及未售出之毒品交付予乙○○，乙○○並於事後抵銷
    甲○○前所積欠之債務。嗣經員警因獲線報報告臺灣臺北地
    方法院檢察署監聽後，為警於同年10月30日12時30分、13時
    30分，分別在臺北市○○市○○街23巷2弄6號、臺北市大安
    區○○○路○段216巷30號查獲上情，並於乙○○所使用之車
    牌號碼9375─QD號自用小客車、房間及甲○○工作地點等處
    ，查扣乙○○供販賣用第2 級毒品大麻6包（淨重56.65公克
    ，另2 小包為供乙○○施用）、非其所有0000000000號ＳＩ
    Ｍ卡1枚、乙○○所有之行動電話1支等物。
二、案經臺北市政府警察局刑事警察大隊報告臺灣臺北地方法院
    檢察署偵查起訴。
    理  由
一、上揭犯罪事實，業經被告乙○○、甲○○於警詢及本院審理
    時均坦承不諱，並有扣案之第2級毒品大麻6包、被告乙○○
    所有之行動電話1支及0000000000號SIM 卡1枚可稽。另有法
    務部調查局96年11月24日調科壹字第09623079270 號鑑定書
    、監聽譯文、搜索扣押筆錄、扣押物品目錄表在卷可資佐證
    。足認被告前開出於任意性所為之自白，核與事實相符，而
    可採信。而依被告乙○○於本院審理時所述，96年5 月至10
    月間共計2次購入大麻18包，除自己累積施用6包外，扣除查
    扣之6包 (查扣之2小包係供自己施用)，累計共販賣6包大麻
    (審判筆錄第4頁第6答)。是本案事證明確，洵堪認定，應依
    法論科。
二、核被告乙○○、甲○○所為，係犯毒品危害防制條例第4 條
    第2項之販賣第2級毒品罪。被告持有前開毒品之低度行為應
    為其販賣毒品之高度行為所吸收，不另論罪。就被告乙○○
    多次販賣第2 級毒品之行為，因具有不斷反覆實施之特性，
    係屬集合犯中營業犯性質之行為，自應評價為法律上之1 罪
    。而被告2 人對96年10月18日犯行有犯意聯絡及行為之分擔
    ，應依刑法第28條論以共同正犯。惟被告甲○○原係基於幫
    助友人之意，代被告乙○○販賣毒品，只因被告甲○○於96
    年10月18日代為販賣大麻1包 (審判筆錄第6頁第4答)，其所
    實施之交付毒品、收取價金行為屬構成要件行為而應論以共
    同正犯; 然代為販賣大麻1 包 (重約9公克)即依法定刑予以
    科刑，縱科以最低刑度7 年有期徒刑，仍嫌過重，為避免情
    輕法重，且依被告甲○○犯罪情節尚可憫恕，故依刑法第59
    條規定酌量減輕其刑。爰審酌被告犯罪後已坦承犯行，販毒
    獲利非鉅，次數非多等一切情狀，分別量處如主文所示之刑
    。另扣案第2 級毒品大麻6包（扣除供乙○○施用2小包後淨
    重56.65公克），依毒品危害防制條例第18條第1項前段規定
    宣告沒收銷燬之；而扣案毒品之包裝袋6 只、被告乙○○所
    有之行動電話1 支，係供被告毒品犯罪所用之物，亦應依同
    條例第19條第1 項規定宣告沒收。另被告乙○○因本案犯罪
    ，以每包大麻9000元之價格賣出 (審判筆錄第4 頁第2答)，
    累計販賣6 包 (計算已於上段論述)，故其犯罪所得共計5萬
    4000元，被告甲○○販賣1 包所得9000元，亦應依毒品危害
    防制條例第19條第1 項規定宣告沒收，且如全部或一部不能
    沒收時，以其財產抵償之。至另扣2 小包大麻係供被告乙○
    ○施用，與販賣無關; 0000000000號SIM卡1枚非登記於被告
    乙○○名下，依法不能沒收附此敘明。而扣案被告甲○○之
    行動電話1支及SIM 卡1枚、帳本2張 (偵卷第50頁)，因無證
    據證明係供本案犯罪所用，不予宣告沒收。
三、至於起訴書所指被告共同販賣第2級毒品ＭＤＭＡ及第3級毒
    品Ｋ他命部分，雖有被告自白、監聽譯文等證據，然並未扣
    得ＭＤＭＡ、Ｋ他命等證物，無法送鑑驗證明確為第2、3級
    毒品，故本院無法形成確信被告有共同販賣第2 級毒品ＭＤ
    ＭＡ及第3 級毒品Ｋ他命等物。而起訴書所指被告甲○○分
    別於96年5 月19日、10月11日、10月14日、10月15日、10月
    19 日代為販賣第2級毒品大麻部分，因無法由監聽譯文內容
    判斷販賣物確為大麻，復無被告自白，本院亦無能認定此部
    份之犯罪事實。惟因上列部份與上述被告共同販賣第2 級毒
    品大麻之有罪部分，具有實質上或裁判上一罪 (起訴書認為
    想像競合)之關係，故不另為無罪之諭知。
據上論斷，應依刑事訴訟法第299條第1項前段，毒品危害防制條
例第4條第2項、第18條第1項前段、第19條第1項，刑法第11條前
段、第28條、第59條，判決如主文。
本案經檢察官杜慧玲到庭執行職務。
中    華    民    國    97    年    2     月    21    日
                  刑事第四庭    審判長法  官  劉慧芬
                                      法  官  郭惠玲
                                      法  官  呂政燁
以上正本證明與原本無異。
如不服本判決，應於判決送達後10日內，向本院提出上訴狀。
                                      書記官  呂欣穎
中    華    民    國    97    年    2     月    21    日
附錄本案論罪科刑法條全文：
毒品危害防制條例第4條
製造、運輸、販賣第一級毒品者，處死刑或無期徒刑；處無期徒
刑者，得併科新臺幣 1 千萬元以下罰金。
製造、運輸、販賣第二級毒品者，處無期徒刑或 7 年以上有期徒
刑，得併科新臺幣 7 百萬元以下罰金。
製造、運輸、販賣第三級毒品者，處 5 年以上有期徒刑，得併科
新臺幣 5 百萬元以下罰金。
製造、運輸、販賣第四級毒品者，處 3 年以上 10 年以下有期徒
刑，得併科新臺幣 3 百萬元以下罰金。
製造、運輸、販賣專供製造或施用毒品之器具者，處 1 年以上 7
年以下有期徒刑，得併科新臺幣 1 百萬元以下罰金。
前五項之未遂犯罰之。
毒品危害防制條例第18條
查獲之第一、二級毒品及專供製造或施用第一、二級毒品之器具
，不問屬於犯人與否，均沒收銷燬之；查獲之第三、四級毒品及
製造或施用毒品之器具，無正當理由而擅自持有者，均沒入銷燬
之。但合於醫藥、研究或訓練之用者，得不予銷燬。
前項合於醫藥、研究或訓練用毒品或器具之管理辦法，由法務部
會同行政院衛生署定之。
毒品危害防制條例第19條
犯第 4 條至第 9 條、第 12 條、第 13 條或第 14 條第 1 項、
第2項之罪者，其供犯罪所用或因犯罪所得之財物，均沒收之，
如全部或一部不能沒收時，追徵其價額或以其財產抵償之。
為保全前項價額之追徵或以財產抵償，得於必要範圍內扣押其財
產。
犯第 4 條之罪所使用之水、陸、空交通工具沒收之。


司法院資訊處製作；財團法人民間司法改革基金會備份。
